臺灣高等法院臺中分院民事裁定　94年度抗字第912號
抗　告　人　丙○○
抗　告　人　甲○○
上二人共同
訴訟代理人　林開福律師
相　對　人　乙○○
上列當事人間因假處分事件，抗告人對於民國94年11月16日台灣
台中地方法院94年度裁全字第7588號裁定提起抗告，本院裁定如
下：
      主  文
抗告駁回。
抗告訴訟費用由抗告人負擔。
      理  由
一、本件原審法院依聲請人之聲請，裁定准許抗告人（即聲請人
    ）以新臺幣486萬元，為相對人供擔保後，債務人等對於原
    裁定附表所列不動產不得為讓與、設定抵押、出租及其他一
    切處分行為。
二、抗告意旨略以：系爭土地上之建物，業經另案聲請假處分在
    案，且該建物已將系爭土地蓋滿，土地已無可使用之空地存
    在，故相對人就上開二筆土地原即無法再利用，故系爭假處
    分之二筆土地，相對人應無另外之受損害額，退步言之，縱
    以其仍可能因不能利用土地而受有損害，則以上開二筆土地
    之申報地價總額200萬4800元（以申報地價每平方公尺2240
    元乘以上開二筆土地之加總面積895平方公尺所得出），依
    土地法第97條之規定，其租金不得超過土地及建物申報總年
    息百分之十，此為強制規定，故原裁定所命之擔保金額過高
    等語。
三、按「法院為附條件之假處分裁定，命於債權人供擔保後得為
    假處分，此項擔保係備賠償債務人所應受之損害，故法院定
    此項擔保額，應斟酌債務人所應受之損害為衡量之標準。」
    、「法院定擔保金額而為准許假處分之裁定者，該項擔保係
    備供債務人因假處分所受損害之賠償（民事訴訟法第533條
    準用第526條第2項、第531條），其數額應依標的物受假處
    分後，債務人不能利用或處分該標的物所受之損害額，或因
    供擔保所受之損害額定之，非以標的物之價值為依據。」最
    高法院48年台抗字第142號、63年台抗字第142號判例分別載
    有明文。經查本件假處分之標的乃在命相對人對於原判決附
    表所列不動產即坐落臺中市○○區○○段142、143二筆土地
    不得為讓與、設定抵押、出租及其他一切處分行為，固不包
    含土地上之房屋，惟系爭土地因已蓋滿廠房，為抗告人所自
    認之事實，實際上亦不可能土地與建物分別出租，抗告人主
    張依土地申報地價之百分之十為計算，亦非有據，且本件假
    處分抗告人請求核發之假處分命令包含禁止相對人為讓與、
    抵押、出租及其他處分行為，並非僅在禁止相對人出租，亦
    不能僅以相對人未出租可能受到之損害為已足，亦應計量相
    對人未能讓與、抵押及其他處分行為所可能受到之損害，查
    系爭土地實際交易價額為15,378,500元，有台灣台中地方法
    院權利移轉證書附卷為憑，且原審預估本案訴訟可能長達三
    年之久，為抗告人所不爭執，則相對人在三年內，因不能讓
    與可能喪失之利益、因不能抵押可能喪失之融資之利益，因
    不能出租可能喪失之租金利益均應考量，本院審酌一切情狀
    ，認為原裁定所命抗告人擔保之金額486萬元，並未過高，
    抗告人指摘原裁定核定之擔保金過高云云，核不可採。
四、據上論結，本件抗告為無理由，爰裁定如主文。
中　　華　　民　　國　　94　　年　　12　　月　　30　　日
                      民事第三庭審判長法　官  陳照德
                                      法　官  曾謀貴
                                      法　官  蔡王金全
以上正本係照原本作成。
再為抗告應以適用法規顯有錯誤為理由，並經本院之許可，該許
可以原裁定所涉及之法律見解具有原則上之重要性者為限。
如提起再抗告者應於裁定送達後十日內向本院提出抗告理由狀（
須按照他造人數附具繕本）並繳納抗告裁判費新臺幣壹仟元，同
時委任律師或具有律師資格之關係人為代理人。
                                      書記官  許麗花
中　　華　　民　　國　　95　　年　　1 　　月　　4 　　日
                                                      Ｈ
